【裁判字號】    92,裁,269
【裁判日期】    920227
【裁判案由】    土地增值稅
【裁判全文】
最  高  行  政  法  院  裁  定                    九十二年度裁字第二六九號
    抗  告  人  甲○○
                            送.
右抗告人因與相對人高雄縣稅捐稽徵處間土地增值稅事件，對於中華民國八十九年十
二月十六日高雄高等行政法院八十九年度訴字第一五九號裁定提起抗告，本院裁定如
左︰
    主  文
抗告駁回。
抗告訴訟費用由抗告人負擔。
    理  由
一、抗告人因土地增值稅事件，不服相對人機關民國八十八年十二月十六日八八高縣
    稅財字第一六○八三七號函所為之處分，提起訴願，遭台灣省政府訴願審議委員
    會駁回後復提起行政訴訟。原裁定以：按撤銷訴訟之提起，應於訴願決定書送達
    後二個月之不變期間內為之，此為行政訴訟法第一百零六條第一項前段所明定。
    經查抗告人係於八十九年六月九日收受訴願決定書，此有送達證書（或收件回執
    ）附訴願卷可稽，又抗告人設址於高雄市，其提起行政訴訟並無在途期間可資扣
    除，是計其提起行政訴訟之期間，應自八十九年六月十日起算，至八十九年八月
    十日即已屆滿。抗告人遲至八十九年八月十九日始向本院提起行政訴訟，此有本
    院加蓋於訴狀上收文戳記所載日期可考，已逾法定不變期間。其提起本件訴訟依
    首開法條規定，顯非合法，因而諭知駁回抗告人之起訴。
二、本件抗告意旨略謂：行政訴訟法於民國八十九年七月一日施行，依中央法規標準
    法第十三條規定，應自民國八十九年七月四日始生效力，故自民國八十九年七月
    四日起算，抗告人於民國八十九年八月十九日提起行政訴訟尚屬行政訴訟法第一
    百零六條第一項所定之二個月之不變期間內，而無不合法之問題。原裁定適用尚
    未發生效力之行政訴訟法第一百零六條規定，其適用法規顯有不當，請廢棄原裁
    定等語。
三、按撤銷訴訟之提起，應於訴願決定書送達後二個月之不變期間內為之，行政訴訟
    法第一百零六條第一項前段規定甚明。此為提起撤銷訴訟應備之要件，若不具備
    ，起訴即非合法，且無從補正，行政法院應依行政訴訟法第一百零七條第一項第
    六款裁定駁回之。查抗告人不服訴願決定提起撤銷訴訟，原法院以其已逾法定不
    變期間，認其訴為不合法，依行政訴訟法第一百零七條第一項第六款裁定駁回，
    實無違誤。至於抗告人所稱行政訴訟法自民國八十九年七月四日始生效力，故其
    不變期間應自民國八十九年七月四日起算云云，由於行政訴訟法關於起訴期間之
    規定，並無修正，抗告人主張應屬誤解。抗告意旨難認為有理由，應予駁回。
四、依行政訴訟法第二百七十二條、第一百零四條、民事訴訟法第四百九十二條第一
    項、第九十五條、第七十八條，裁定如主文。
中    華    民    國    九十二      年      二        月    二十七      日
                    最 高 行 政 法 院  第 二 庭
                                審 判 長 法  官      陳  石  獅
                                         法  官      劉  鑫  楨
                                         法  官      彭  鳳  至
                                         法  官      高  啟  燦
                                         法  官      黃  合  文
右  正  本  證  明  與  原  本  無  異
                                         法院書記官  蘇  金  全
中    華    民    國    九十二      年      三        月      三        日


司法院資訊處製作；財團法人民間司法改革基金會備份。
